臺灣彰化地方法院刑事判決
111年度訴字第848號
公  訴  人  臺灣彰化地方檢察署檢察官 
被      告  劉大維




選任辯護人  鄭智文律師
被      告  温鎮源


            陳宜均



            李立全


            林則安


上列被告因妨害自由案件，經檢察官提起公訴（110年度偵字第1
3509號）後，聲請改依協商程序而為判決，本院合議庭裁定由受
命法官獨任進行認罪協商程序，判決如下：
　　主  文
一、劉大維犯如附表所示之罪，各處如附表所示之刑。應執行有
    期徒刑捌月，如易科罰金，以新臺幣壹仟元折算壹日。緩刑
    貳年，並應於判決確定之日起壹年陸個月內，向公庫支付新
    臺幣陸萬元，及向指定之政府機關、政府機構、行政法人、
    社區或其他符合公益目的之機構或團體，提供捌拾小時之義
    務勞務。
二、温鎮源犯如附表所示之罪，各處如附表所示之刑。應執行有
    期徒刑捌月，如易科罰金，以新臺幣壹仟元折算壹日。
三、陳宜均犯如附表所示之罪，各處如附表所示之刑。應執行有
    期徒刑肆月，如易科罰金，以新臺幣壹仟元折算壹日。緩刑
    貳年，並於判決確定之日起壹年陸個月內，向公庫支付新臺
    幣貳萬元。
四、李立全犯如附表所示之罪，各處如附表所示之刑。應執行有
    期徒刑伍月，如易科罰金，以新臺幣壹仟元折算壹日。
五、林則安犯如附表所示之罪，各處如附表所示之刑。應執行有
    期徒刑陸月，如易科罰金，以新臺幣壹仟元折算壹日。
    事實及理由
一、本案犯罪事實及證據，除下列事項應予更正、補充外，其餘
    均引用如附件檢察官起訴書之記載：　
(一)告訴人柯登耀姓名之記載，均應更正為「柯登燿」。
(二)起訴書附表編號2所載「被害人楊民哲」，應更正為「被害
    人楊名哲」。
(三)補充「被告劉大維、温鎮源、陳宜均、李立全、林則安於本
    院準備程序中之自白」為證據。
二、本案經檢察官與被告於審判外達成協商之合意，且被告已認
    罪，其合意如主文所示。經查，上開協商合意並無刑事訴訟
    法第455條之4第1項所列情形，檢察官聲請改依協商程序而
    為判決，本院爰不經言詞辯論，於協商合意範圍內為協商判
    決。
三、應適用之法條：刑事訴訟法第455條之2第1項、第455條之4
    第2項、第455條之8、第454條第2項。
四、協商判決除有刑事訴訟法第455條之4第1項第1款於本訊問程
    序終結前，被告撤銷協商合意或檢察官撤回協商聲請者；第
    2款被告協商之意思非出於自由意志者；第4款被告所犯之罪
    非第455之2第1項所定得以聲請協商判決者；第6款被告有其
    他較重之裁判上一罪之犯罪事實者；第7款法院認應諭知免
    刑或免訴、不受理情形之一，及違反同條第2項「法院應於
    協商合意範圍內為判決；法院為協商判決所科之刑，以宣告
    緩刑或2年以下有期徒刑、拘役或罰金為限」之規定者外，
    不得上訴。
五、本案如有前述可得上訴情形，而不服本判決時，得自收受判
    決送達之日起20日內，向本院提出上訴書狀(須附繕本)，上
    訴於第二審法院。
本案經檢察官童志曜提起公訴，檢察官劉欣雅到庭執行職務。
中　　華　　民　　國　　111 　年　　11　　月　　29　　日
                  刑事第一庭    法  官  胡佩芬
以上正本證明與原本無異。
如不服本判決，且符合前述得上訴之特別規定者，應於收受判決
後20日內向本院提出上訴書狀，並應敘述具體理由。其未敘述上
訴理由者，應於上訴期間屆滿後20日內向本院補提理由書(均須
按他造當事人之人數附繕本)「切勿逕送上級法院」。
告訴人或被害人對於判決如有不服具備理由請求檢察官上訴者，
其上訴期間之計算係以檢察官收受判決正本之日期為準。
中　　華　　民　　國　　111 　年　　11　　月　　29　　日
                                書記官  蔡忻彤
附錄本案論罪科刑法條：　　
中華民國刑法第302條第1項
私行拘禁或以其他非法方法，剝奪人之行動自由者，處5年以下
有期徒刑、拘役或9千元以下罰金。 
附表：
編號 犯罪事實 罪名及宣告刑  1 被害人顏志陽部分 劉大維共同犯剝奪他人行動自由罪，處有期徒刑伍月，如易科罰金，以新臺幣壹仟元折算壹日。   温鎮源共同犯剝奪他人行動自由罪，處有期徒刑伍月，如易科罰金，以新臺幣壹仟元折算壹日。   陳宜均共同犯剝奪他人行動自由罪，處有期徒刑參月，如易科罰金，以新臺幣壹仟元折算壹日。   李立全共同犯剝奪他人行動自由罪，處有期徒刑肆月，如易科罰金，以新臺幣壹仟元折算壹日。   林則安共同犯剝奪他人行動自由罪，處有期徒刑肆月，如易科罰金，以新臺幣壹仟元折算壹日。  2 被害人楊名哲部分   劉大維共同犯剝奪他人行動自由罪，處有期徒刑伍月，如易科罰金，以新臺幣壹仟元折算壹日。   温鎮源共同犯剝奪他人行動自由罪，處有期徒刑伍月，如易科罰金，以新臺幣壹仟元折算壹日。   陳宜均共同犯剝奪他人行動自由罪，處有期徒刑參月，如易科罰金，以新臺幣壹仟元折算壹日。   李立全共同犯剝奪他人行動自由罪，處有期徒刑肆月，如易科罰金，以新臺幣壹仟元折算壹日。   林則安共同犯剝奪他人行動自由罪，處有期徒刑肆月，如易科罰金，以新臺幣壹仟元折算壹日。  3 被害人柯登燿部分   劉大維共同犯剝奪他人行動自由罪，處有期徒刑伍月，如易科罰金，以新臺幣壹仟元折算壹日。   温鎮源共同犯剝奪他人行動自由罪，處有期徒刑肆月，如易科罰金，以新臺幣壹仟元折算壹日。   陳宜均共同犯剝奪他人行動自由罪，處有期徒刑貳月，如易科罰金，以新臺幣壹仟元折算壹日。   林則安共同犯剝奪他人行動自由罪，處有期徒刑參月，如易科罰金，以新臺幣壹仟元折算壹日。